臺灣高等法院刑事判決　　　　　　　　94年度上易字第1163號
上　訴　人
即　被　告　乙○○
上列上訴人因妨害自由案件，不服臺灣宜蘭地方法院93年度易字
第433號，中華民國94年4月29日第一審判決（起訴案號：臺灣宜
蘭地方法院檢察署93年度偵字第89號），提起上訴，本院判決如
下：
    主  文
原判決關於乙○○恐嚇危害安全罪部分撤銷。
乙○○共同以加害生命之事，恐嚇他人致生危害於安全，處有期
徒刑伍月，如易科罰金，以佰元折算壹日。
    事  實
一、乙○○於民國（下同）九十三年十一月二十一日凌晨二時三
    十分許，邀同姓名年籍不詳之男子約四、五人，基於恐嚇危
    害安全之犯意聯絡，至甲○○位於宜蘭縣三星鄉○○○路工
    寮住處，在該住處外咆哮，命其開門並恫稱：「幹你娘，叫
    你不要報警，你又報警，要死就讓你們死（台語）」等語，
    使甲○○心生畏懼，不敢開門，致生危害於安全。
二、案經被害人甲○○訴由宜蘭縣警察局三星分局報告臺灣宜蘭
    地方法院檢察署檢察官偵查起訴。
    理  由
一、上訴人即被告乙○○於原審否認有恐嚇危害安全之犯行，辯
    稱：當天我沒有去云云。然查：被告於前揭時、地，以前揭
    言詞對甲○○恫嚇之情節，業據告訴人甲○○於偵查中指述
    明確，且其於原審亦結證稱：被告到我家先打門，有罵三字
    經，並說叫你不要報警你還報案，要給你死等語（見原審卷
    九十四年四月十九日審判筆錄），核與證人劉林美珠於偵查
    中證述：當天有很多人的聲音，有一人說「叫你不要報警，
    你又報警，要死就讓你們死」等語（見九十三年偵字第八十
    九號第三十一頁），告訴人指述與證人劉林美珠證述大致相
    符，被告辯稱並未出言恐嚇應屬卸責之詞，不足採信。被告
    犯行應足認定。
二、按凡以經驗法則上人類可加掌握控制之惡害為內容之通知行
    為均可謂恐嚇，故行為人以人力可直接或間接加以支配掌握
    之事項，對於他人以生命、身體、自由、名譽、財產之加害
    事實，均該當恐嚇之行為。核被告以「叫你不要報警，你又
    報警，要死就讓你死」等語恐嚇被害人，已足讓被害人產生
    心生畏懼，核其所為係犯刑法第三百零五條之恐嚇危害安全
    罪。被告與姓名年籍不詳之男子約四、五人為上開犯行，有
    犯意之聯絡，行為之分擔，為共同正犯。
三、原審對被告論罪科刑，固非無見，惟查被告係與姓名年籍不
    詳之男子約四、五人，共同以加害生命之事，恐嚇被害人甲
    ○○，原判決於主文及理由欄，漏未喻知暨論述渠等為共同
    正犯，稍有未洽。被告上訴猶執陳詞，否認犯罪，固無理由
    ，惟原判決既有如上可議之處，自應由本院將原判決關於被
    告恐嚇危害安全部分，予以撤銷改判。爰審酌被告因一時氣
    憤失慮而犯本罪，犯罪手段及被害人所受危害程度與犯罪後
    飾詞否認犯行，以及已與被害人達成和解等一切情狀，酌情
    量處有期徒刑五月，並諭知易科罰金之折算標準。
四、公訴意旨另以：被告於九十二年十一月十四日上午五時三十
    分許，前往甲○○位於宜蘭縣三星鄉○○○路工寮住處，出
    言恐嚇甲○○，不准報案，否則要將甲○○等「人抓、屋拆
    、雞仔、鳥仔要抓到沒半隻（台語）」等語，使甲○○心生
    畏懼，致生危害於安全，因認被告涉有刑法第三百零五條之
    恐嚇罪。按犯罪事實應依證據認定之，無證據不得推定其犯
    罪事實。刑事訴訟法第一百五十四條定有明文。再告訴人之
    告訴，本以使被告受刑事訴追為目的，故其陳述是否與事實
    相符，自應調查其他證據，以資審認，苟其所為攻擊之詞，
    尚有瑕疵，則在此瑕疵未予究明以前，即不能遽採為斷罪之
    基礎。公訴意旨認為被告涉有此部分恐嚇罪嫌無非係以告訴
    人甲○○之指述為主要論據，惟被告堅決否認有何恐嚇犯行
    ，辯稱：並未在該時間到甲○○家中，也未說出那些話等語
    置辯。經查：雖被害人於偵、審中均指述被告之犯行，惟證
    人甲○○於審理中結證稱：九十二年十一月十四日凌晨只有
    我一人在家等語（見原審卷九十四年四月十九日審判筆錄）
    ，足見此事實除告訴人指述外，並無其他證據佐證之，尚難
    僅以告訴人單一之指述遽認定被告之犯行，此外，復無其他
    證據證明被告有此部分恐嚇之犯行，不能證明被告有此部分
    犯罪。但公訴人認此部分之犯行與前開恐嚇部分有連續犯之
    裁判上一罪關係，爰不另為無罪之諭知。
五、被告經合法傳喚，無正當理由不到庭，爰不待其陳述逕行判
    決。
據上論結，應依刑事訴訟法第三百六十九條第一項前段、第三百
七十一條、第三百六十四條、第二百九十九條第一項前段，刑法
第二十八條、第三百零五條、第四十一條第一項前段，罰金罰鍰
提高標準條例第一條前段、第二條，判決如主文。
本案經檢察官賴俊雄到庭執行職務。
中　　華　　民　　國　　94　　年　　8 　　月　　24　　日
　　　　　　　　　刑事第二十庭審判長法　官  陳貽男
　　　　　　　　　　　　　　　      法　官  許仕楓
　　　　　　　　　　　　　　　　    法　官  李世貴
以上正本證明與原本無異。
不得上訴。
                                    書記官  魏汝萍
中　　華　　民　　國　　94　　年　　8 　　月　　24　　日
附錄：本案論罪科刑法條全文
  刑法第三百零五條
    以加害生命、身體、自由、名譽、財產之事，恐嚇他人致生
    危害於安全者，處二年以下有期徒刑、拘役或三百元以下罰
    金。
